臺灣新竹地方法院刑事判決　　　　　　　 96年度訴字第136號
公　訴　人　臺灣新竹地方法院檢察署檢察官
被　　　告　辛○○
　　　　　　　　　　（
選任辯護人　林思銘律師
　　　　　　劉雅萍律師
上列被告因違反毒品危害防制條例案件，經檢察官提起公訴（95
年度偵字第4069、4089、6456、7063號，96年度偵字第798 號）
，本院判決如下：
    主    文
辛○○共同販賣第二級毒品，累犯，處有期徒刑拾年，扣案如附
表一所示之第二級毒品安非他命，均沒收銷燬；如附表二所示之
物，均沒收。
    事    實
一、辛○○前因違反毒品危害防制條例案件，於民國95年間經本
    院以95年度竹簡字第148 號判決持有第一級毒品部分有期徒
    刑3 月，連續施用第二級毒品部分有期徒刑4 月，並定應執
    行刑為有期徒刑6 月確定，於95年5 月5 日易科罰金執行完
    畢。其綽號妞妞、咪咪、姊仔，明知安非他命為毒品危害防
    制條例第2 條第2 項第2 款所規範之第二級毒品，不得非法
    販賣，竟為謀取不法利益，與李鼎文（未經起訴）及姓名年
    籍不詳成年男子數人，共同基於單一販賣第二級毒品安非他
    命之犯意，利用其所有門號為0000000000號及其友人所有門
    號為0000000000號之行動電話，為販賣毒品之工具，並自94
    年間某月日起至95年12月21日13時20分許為警察查獲時止，
    先後多次以不詳較低之價格販入第二級毒品安非他命後，再
    如後述以較高之價格分別為下列販賣第二級毒品安非他命，
    以謀取不詳差價之不法利益之行為：
(一)、94年5 、6 月間至同年10月19日下午6 時許，乙○○（原冠
    夫姓為范乙○○）經其友人介紹，多次以其使用之門號0000
    000000號行動電話撥打辛○○所使用之門號0000000000號行
    動電話，以每星期2 、3 次之頻率，每次購買新臺幣（下同
    ）1 千元至3 千元不等，表明欲向辛○○購買第二級毒品安
    非他命，待確認後即在新竹縣新埔鎮○○路11巷巷口或至新
    竹縣竹北市十興里安溪寮25號即辛○○居處門口等處，由辛○○將第二級毒品安非他命裝在小型夾鍊袋內販賣交付乙○○。迨94年10月19日下午4 時38分許，辛○○再以其使用之
    門號0000000000號行動電話與乙○○所使用之門號00000000
    00號行動電話聯絡後，辛○○即依約於同日下午6 時許，在
    新竹縣新埔鎮○○路11巷巷口，以3 千元之價格，販賣第二
    級毒品安非他命4 小包（毛重1.6 公克）予乙○○，嗣於翌
    日經警持本院核發之搜索票搜索乙○○住處查獲，並扣得乙○○持有向辛○○購買供己施用之第二級毒品安非他命4 小
    包（毛重1.6 公克）。
(二)、94年間某月日起至95年11月間，壬○○以其使用之門號0000
    000000號行動電話撥打辛○○所使用之門號0000000000號行
    動電話，以第二級毒品安非他命每公克5 千元之價格，每次
    購買1 千元之份量，待確認後即前往新竹縣竹北市○○○路
    頂好超市前，辛○○由姓名年籍不詳成年男子陪同，將第二
    級毒品安非他命交予壬○○，辛○○以此方式販賣第二級毒
    品安非他命予壬○○共3 次。
(三)、94年4、5月間至95年12月間止，甲○○多次以其使用門號00
    00000000號行動電話撥打辛○○所使用之門號0000000000號
    行動電話，表明欲向辛○○購買第二級毒品安非他命，以每
    個月1次或2個月1次之頻率，每次購買1千元至3千元不等，
    待確認後，即約在辛○○上開居處或在北二高竹林交流道下
    交易，由辛○○或姓名年籍均不詳之成年男子2人交付，辛○○以此方式多次販賣第二級毒品安非他命予甲○○。
(四)、95年4 月間至95年年底，己○○多次以其使用之門號000000
    0000號行動電話撥打辛○○使用之門號0000000000、000000
    0000號行動電話，表明欲向辛○○購買第二級毒品安非他命
    ，以每2 、3 天一次之頻率，每次均購買500 元或1 、2 千
    元不等，待確認後己○○即前往辛○○上開居處附近即新竹
    縣竹北市○○○路、莊敬北路路口或新竹縣竹北市家樂福對
    面之電動遊樂場或國道中山高速公路竹北交流道附近等處，
    由辛○○或姓名年籍不詳之成年男子交付第二級毒品安非他
    命，辛○○以此方式多次販賣第二級毒品安非他命予己○○
    。
(五)、95年8、9月間至95年11月底止，丑○○先後三次以其子鍾維
    倫之門號0000000000號行動電話，撥打辛○○使用之門號00
    00000000號行動電話，表明欲購買第二級毒品安非他命，待
    確認後，辛○○即在新竹縣竹北市家樂福量販店附近及其上
    開居處附近等處，以不詳價格、數量，先後 3次販賣第二級
    毒品安非他命予丑○○。
(六)、95年8 月初至同年11月底，丁○○以其弟莊文貴申辦之門號
    0000000000號行動電話撥打辛○○使用之門號0000000000號
    行動電話，表明欲購買第二級毒品安非他命，每次均購買1
    千元，待確認後即前往辛○○上開居處或附近、新竹縣竹北
    市竹北橋下等處，辛○○再以不詳數量之第二級毒品安非他
    命多次販賣予丁○○。
(七)、95年10月間至同年11月底，癸○○以其使用之門號00000000
    00行動電話多次撥打辛○○使用之門號0000000000號行動電
    話，表明欲向辛○○購買第二級毒品安非他命，以一張表示
    購買一千元之第二級毒品安非他命之術語，間隔1 、2 天或
    5、6天之頻率，每次以1千元購買0.3公克之代價，待確認後
    由癸○○前往辛○○上開居處巷口真如意檳榔攤或某處大水
    溝、新竹縣竹北市○○○路某處高速公路橋下等處，由辛○○或李鼎文或姓名年籍不詳成年男子將第二級毒品安非他命
    交予癸○○，辛○○以此方式多次販賣第二級毒品安非他命
    予癸○○。
(八)、95年11月3日17時許及95年11月11日1時許，丙○○均以其使
    用之門號0000000000號行動電話撥打辛○○使用之門號0000
    000000 號行動電話，以一朵花表示1千元之第二級毒品安非
    他命之術語，表明欲向辛○○購買第二級毒品安非他命，二
    次均購買 1千元，待確認後即前往約定之新竹縣竹北市臺元
    紡織廠、義民廟附近，辛○○以此方式先後 2次販賣不詳數
    量之第二級毒品安非他命予丙○○。
(九)、95年11月底至同年12月21日，庚○○以其使用之門號000000
    0000號行動電話撥打辛○○使用之0000000000號行動電話，
    以「硬的」術語稱呼第二級毒品安非他命，表明欲購買第二
    級毒品安非他命，其中95年11月底某日及95年12月初某日均
    購買1 千元，且均於確認後即前往辛○○上開居處，辛○○
    即先後二次販賣第二級毒品安非他命予庚○○。迨95年12月
    21日中午12時30分許，庚○○再以上開方式與辛○○聯絡購
    買1 千元之第二級毒品安非他命，辛○○即與庚○○約定在
    新竹市○○○路與健美路路口處之10元商店內交易，嗣雙方
    到場後，辛○○即告知庚○○已將第二級毒品安非他命置於
    該商店某處置物架內，庚○○即前往該置物架內取出第二級
    毒品安非他命放入口袋，旋即為警查獲，並扣得庚○○向辛○○購買供己施用之第二級毒品安非他命1 小包。辛○○以
    此方式販賣第二級毒品安非他命予庚○○共3次。
二、嗣辛○○分別於下列時間為警察查獲：
(一)、95年5月16日10時10分許，在新竹縣竹北市○○路599號前，
    經辛○○同意搜索後，扣得其持有第二級安非他命54包（共
    毛重33.3 公克，淨重20.1519公克，取樣0.0957公克送驗，
    餘20.0562 公克）及其所有供販賣第二級毒品安非他命所用
    之磅秤2臺、行動電話4支、分裝袋335個（其中305個係在辛○○所有之塑膠袋內扣得，其餘30個則在辛○○駕駛之車牌
    號碼L7-4430 號自小客車內查獲，另扣得與本案無關之吸食
    器乙組）。
(二)、95年7 月11日13時10分許，在新竹市○○路81號前，經辛○○同意搜索後，扣得其持有第二級毒品安非他命20包（其中
    19包各毛重0.3 公克、另1 包毛重2.2 公克，共淨重3.9458
    公克，取樣0.0425公克，餘3.9033公克，另扣得與本案無關
    之大衛杜夫香菸盒乙個）。
(三)、95年7 月14日22時20分許，在新竹縣竹北市○○○路與華興
    街口，經辛○○同意搜索後，在其所有之車牌號碼L7-4430
    號自小客車上扣得其所有供販賣第二級毒品安非他命所用之
    分裝袋81個（另扣得與本案無關之安非他命殘渣袋乙個）。
(四)、95年7 月20日14時30分許，在新竹縣竹北市○○路784 號2
    、3 樓，經辛○○同意搜索後，扣得其持有之第二級毒品安
    非他命（毛重6.2 公克，淨重5.8380公克，取樣0.0528公克
    ，餘5.7852公克，另扣得與本案無關之第一級毒品海洛因毛
    重2.4 公克）。
(五)、95年11月3日0時5分許，在新竹縣竹北市○○街735號前，經
    辛○○同意搜索後，扣得其持有第二級毒品安非他命9 小包
    （共毛重3.0公克，淨重1.1408公克，取樣0.0572公克，餘1
    .0836公克）。
(六)、95年12月21日13時20分許，在新竹市○○○路與健美路路口
    處之10元商品店內，為警查獲持有第二級毒品安非他命12小
    包（共毛重3.2 公克，淨重1.3505公克，取樣0.0240公克，
    餘1.3265公克）及其所有供販賣第二級毒品安非他命所用之
    分裝袋41個、門號0000000000號行動電話（含SIM 卡）（另
    扣得與本案無關之鐵盒及鐵盒袋乙組、現金2萬1百元）。
三、案經新竹縣警察局移送、新竹縣警察局竹北分局、新竹市警
    察局第二分局報告臺灣新竹地方法院檢察署檢察官偵查及苗
    栗縣警察局大湖分局報告臺灣苗栗地方法院檢察署檢察官呈
    請臺灣高等法院檢察署檢察長令轉臺灣新竹地方法院檢察署
    檢察官偵查起訴。
    理    由
壹、程序方面：
    本件公訴人所提出其他之證據方法，證人戊○○、子○○證
    述部分均經公訴人當庭捨棄（見本院卷二第311頁、第342頁
    ）；又證人乙○○、壬○○、丑○○、丁○○、癸○○、丙○○及庚○○於警詢中之陳述，依刑事訴訟法第159條第1項
    之規定，此乃審判外之陳述，應無證據能力，惟此部分之證
    據方法亦經公訴人當庭捨棄（見本院96年4 月30日準備程序
    筆錄）。除此之外本件認定事實所引用之本件卷內所有卷證
    資料，並無證據證明係公務員違背法定程序所取得，且本件
    被告辛○○、辯護人於本院審理程序時明確表示對本案卷內
    其餘之證據能力均無意見（見本院96年6月4日審判筆錄），
    又卷內之各項文書證據，亦無同法第159條之4第1款、第2款
    顯有不可信之情況，而不得作為證據之情形，或有同條第 3
    款其他於可信之特別情況下所製作之文書，而得作為證據之
    情形，則依同法第159條至第159條之 5之規定，本件認定事
    實所引用之本件卷內所有證據，均認有證據能力，先予敘明
    。
貳、實體部分：
一、認定犯罪事實所憑之證據及認定之理由：
(一)、訊據被告雖矢口否認有販賣第二級毒品安非他命之犯行，並
    辯稱：伊本身有施用第二級毒品安非他命，沒有販賣第二級
    毒品安非他命，伊認識那些證人，但不知證人為何要指證伊
    有販賣云云，惟查：
１、被告於本院移審程序訊問中已自承：「（對於起訴書之犯罪
    事實有何意見？【告以要旨】）我承認我的確有販賣過第二
    級毒品安非他命，印象中我只有販賣過幾次... 」、「（就
    起訴書犯罪事實一、(三)，是否屬實？）我印象中我有販賣過
    第二級毒品安非他命給甲○○... 」等語（見本院96年2 月
    15日訊問筆錄），是被告確已自承有販賣第二級毒品安非他
    命之行為。
２、被告之綽號為妞妞、咪咪、姊仔，且門號0000000000、0000
    000000號行動電話，均係被告所使用，且上開行動電話及證
    人乙○○等人所使用之相關行動電話、通訊監察錄音、譯文
    內交談所稱之「粗的」、「硬的」、「男的」係指第二級毒
    品安非他命，而「一朵花」、「一張」、「兩張」乃指1 千
    元、2千元等情，亦均為被告所不否認。
３、次查，有下列證人等之指證、證人與被告之監聽譯文、錄音
    可證明被告確有如事實欄所載與共犯李鼎文及姓名年籍不詳
    成年男子數人共同販賣第二級毒品安非他命之犯行：
(1)、證人乙○○：
、證人乙○○於偵查中證稱：「（你之前在警詢時，你說曾經
    向綽號『妞妞』的女子購買二級毒品安非他命，有無此事？
    ）有」、「（過程為何？）大概於去年五、六月時，第一次
    向『妞妞』購買安非他命，是因為朋友介紹，說他有在販賣
    。我會打手機給他，我記得的有0927這支電話，我跟他說要
    購買多少錢，再約地方，通常一個禮拜找他兩次，一次交易
    的價額約在一、兩千元，最多三千元。地點大多在竹北、六
    家或是我住處附近。他有時候會跟友人同行前來，有時候會
    自己騎機車來。我們交易到94年10月被警方查獲時」、「（
    『妞妞』的本名為何？）我本來不清楚他的名字，是在警局
    才知道他叫辛○○」、「（【提示辛○○的照片】是否為販
    賣毒品給你的『妞妞』？）是」、「（最後一次購買毒品的
    價格及數量？）去年10月，地點在新埔鎮○○路我住家附近
    ，價格為3000元，差不多4 、5 包安非他命」、「（你是否
    知道還有誰向他購買安非他命？）不清楚，我只知道他在竹
    北很有名」等語（見95年度偵字第4069號卷第53頁至第54頁
    ），復於本院審理時證稱：「（有無向被告購買過第二級毒
    品安非他命？）有」、「（詳細說明每次交易成功的時間、
    數量、地點？）我只記得地點，是在我家附近的巷子口，還
    有在新竹縣竹北市六家地區被告住處... 交易時間不記得，
    約是94... 年間，數量不一定，每次應該是一至三千元，沒
    有超過三千元」、「（妳跟被告交易的聯絡方式？）打被告
    行動電話」、「（都是被告親自拿第二級毒品安非他命給妳
    ？）我確定是，我跟被告購買，都是被告親自拿給我」、「
    （毒品拿給妳時，有何包裝？）小型夾鏈袋包著」、「（提
    示偵查中證述，妳說一星期向被告購買二次，是否如此？【
    提示並告以要旨】）應該是如此，我向被告買的次數很頻繁
    」、「（剛才請妳當庭指認被告，是否為妳稱之『妞妞』？
    ）應該是」、「（妳指認被告之後，確實跟被告買的次數是
    一星期兩、三次？）是」、「（94年10月20日早上7 時許，
    警方持法院搜索票至妳住處執行搜索？）我記得」、「（當
    時是否有搜索、扣得四小包第二級毒品安非他命？）是」、
    「（四小包第二級毒品安非他命何來？）向被告購買的」、
    「（是否被搜索查獲前一天晚上跟被告買的？）是94年10月
    19 日 下午、接近傍晚時跟被告買的」、「（是否如前警詢
    中所述，在94年10月19日下午6 時，在你家巷子口，以三千
    元向被告購買？）是」、「（這一次是否妳跟被告購買第二
    級毒品安非他命的最後一次？）應該是」、「（你說妳跟被
    告聯絡都是打被告行動電話，被告行動電話是否為00000000
    00號？）很久了，不記得，但是我對這號碼有印象」、「（
    妳用何電話跟被告聯絡？）應該是我0000000000號行動電話
    ，因為那支電話在94年10月20日為警查獲就扣案當作證物，
    之後就沒有使用」、「（妳在此之前，跟被告有無過節？）
    沒有」、「（跟被告有無恩怨？）沒有」、「（有無財務糾
    紛？）沒有」、「（妳在偵查中曾經表示，被告在竹北很有
    名，是何意思？）意思就是說很多人都知道被告在竹北地區
    販賣第二級毒品安非他命很有名，很多人都知道被告在賣第
    二級毒品安非他命」等情明確（見本院96年6月4日審判筆錄
    ），前後證述大致相符。
、再者，被告確曾以其使用之門號0000000000號行動電話於94
    年10月19日16時38分許撥打證人乙○○所使用之門號000000
    0000號行動電話，有通聯調閱查詢單乙份在卷可參（見95年
    度偵字第4069號卷第30頁）；且證人乙○○確於94年10月20
    日7時20分許，為警在新竹縣新埔鎮○○路11巷5 弄6衖25號
    其住處查獲之第2級毒品安非他命4小包（毛重1.6公克，業
    經臺灣新竹地方法院檢察署檢察官聲請本院裁定銷燬），亦
    有臺灣新竹地方法院檢察署95年度執他字第1189號辦案進行
    單在卷可稽，佐以證人乙○○確有施用第二級毒品安非他命
    之前科紀錄，亦有證人乙○○之臺灣高等法院全國前案簡列
    表在卷可參，在在均足證證人乙○○上開所為證述確與事實
    相符。是被告確有如事實欄一(一)所示多次販賣第二級毒品安
    非他命予證人乙○○之行為，洵屬無疑。
(2)、證人壬○○：
、證人壬○○於偵查中證稱：「（是否認識辛○○？）我原本
    不知道他的本名，知道他的綽號叫『妞妞』，到警局才知道
    他的名字」、「（辛○○的行動電話？）092...886961」、
    「（你的行動電話？）0000000000」、「（你是否有跟辛○○也就是綽號妞妞的人買過安非他命？）有，好幾次，次數
    不確定」、「（交易地點？）不一定，都是辛○○指定的，
    地點都是在新竹縣竹北市」、「（價錢如何計算？）我一次
    都是1 千元一小包，不知道重量，我大約可以用好幾次」、
    「（【提示並告以95.11.6.0000000000與0000000000的通訊
    譯文】有何意見？）是我問辛○○安非他命1 克多少錢，辛○○回答1克5千元... 」、「（最近一次向辛○○買毒品的
    時間？）好幾個月前，是在95年10、11月間，是在竹北中正
    東路上」、「（【提示96.1 .24卷附照片】請指出辛○○？
    ）就是編號5這位」、「（你向他買毒品就是以你000000000
    0與辛○○0000000000聯絡？）是的」等語（見95 年度偵字
    第7063號卷第380頁至第382頁），復於本院審理時證稱：「
    （有無向被告購買過第二級毒品安非他命？）有」、「（詳
    細說明曾經跟被告交易的地點、時間、數量？）確實的時間
    我忘記了，是去年開始跟被告買的，最後一次購買時間約是
    去年9、10月間，詳細時間也忘記了。我都是在新竹縣竹北
    市○○○路頂好超市附近跟被告交易... 」、「（你跟被告
    交易的聯絡方式？）我打電話給被告」、「（是否記得被告
    行動電話號碼？）開頭為0927，後面不記得」、「（你說跟
    被告購買二次毒品，是否都是被告親自拿第二級毒品安非他
    命給你？）都是被告親自交給我，我也親自交錢給被告，都
    是被告坐在車上，二次被告身邊還有另一個成年男子，我沒
    有見過該男子，而且天色昏暗我看不清楚，二次交易時間都
    在晚上，都是被告開車、旁邊都坐一位成年男子」、「（如
    何與被告聯絡？）打電話，我當時用的電話是0000000000號
    」、「（你說你只跟被告購買二次第二級毒品安非他命？）
    我記得是二次」、「（你剛才說跟被告聯絡號碼為0927開頭
    ，被告號碼是否為0000000000？）是，現在想起來是這個號
    碼」、「（你跟被告有無財務糾紛或過節？）完全沒有」、
    「（跟被告有無私人男女關係？）沒有」、「（你說你跟被
    告開始購買第二級毒品安非他命的時間確定在95年間？還是
    如你在偵查中稱是從94年開始？）我現在想起來，94年我也
    有跟被告買過毒品，所以我總共向被告買過第二級毒品安非
    他命三次」、「（94年間跟被告買一千元？）是」、「（交
    易地點也是在新竹縣竹北市○○○路頂好超市前？）是」、
    「（被告也是開車來、旁邊坐一個成年男子？）是」、「（
    所以94、95年這三次交易地點、數量都是相同的方式，被告
    開車來，身旁也都坐一位成年男子？）是」、「（94年購買
    那次，大約在何時？）不記得」、「（在庭之被告，是否為
    你所稱之妞妞？）是，沒有錯」等情明確（見本院96年6 月
    4日審判筆錄）。
、再者，證人壬○○確曾於95年11月6 日16時51分許、同年月
    24日9 時34分許，分別以其使用之門號0000000000號行動電
    話撥打被告所使用之門號0000000000號行動電話，有監聽譯
    文、錄音在卷可佐（見95年度偵字第7063號卷第321 頁背面
    、第352 頁背面），另參以證人壬○○確有施用第二級毒品
    安非他命之前科紀錄，亦有證人壬○○臺灣高等法院全國前
    案簡列表附卷可佐，亦足證證人壬○○上開所為證述，應確
    與事實相符。是被告確有如事實欄一(二)所示販賣第二級毒品
    安非他命予證人壬○○之犯行，應可認定。
(3)、證人甲○○：
、證人甲○○於偵查中證稱：「（你使用的行動電話？）0000
    000000」、「（你認識綽號叫妞妞？）我認識，我朋友有時
    候會跟他拿安非他命，有時朋友沒空我會跟他拿」、「（妞
    妞的行動電話？）0000-000000 」、「（你何時開始跟妞妞
    買安非他命？）去年四、五月左右開始跟她買，斷斷續續買
    的，一個月一次，久的話兩個月一次。地點在她住所地附近
    。有時她會送出來」、「（價格如何計算？）1 張1000元，
    0.1 公克。我大概都拿1 、2 張... 」、「（【提示卷附指
    認照片】哪一個人是賣安非他命給你的人？）編號三」、「
    （去年11月4 日，你有無電話跟妞妞聯絡【告以監察譯文內
    容】？）有。就是要跟她買安非他命。那一次我有遇到，可
    是不是她本人。她請二個我不認識的人開車過來，我那一次
    買0.6 公克的安非他命，價格3000元。一次買多一點會比較
    便宜。地點就是在北二高竹林交流道下。當時是晚上約9 點
    多」等語明確（見95年度偵字第7063號卷第272頁至第273頁
    ）。
、再者，證人甲○○確有以其使用之門號0000000000號行動電
    話於95年11月4 日21時20分許、同日21時30分許與被告使用
    之門號0000000000號行動電話通話，渠等之通話內容分別為
    ：「（被告）：我現在在路上，你在哪邊。（證人甲○○）
    ：我快到北二高橋下。（被告）：芎林橋下？（證人甲○○
    ）：是阿，你還要多久？（被告）：我大概10分鐘到。（證
    人甲○○）：不要在騙來騙去ㄡ。（被告）：不會。（證人
    甲○○）：東西不會太少吧？（被告）：你賣（按應為買字
    之誤載）1 克就是1 克的量。（證人甲○○）：好。」、「
    （證人甲○○）：喂。（被告）：我到了，你在哪邊？（證
    人甲○○）：我在橋下。（被告）：正橋下是嗎？你在路邊
    站著是嗎？（證人甲○○）：是阿。（被告）：到了，到了
    。」等情，有監聽譯文、錄音在卷可稽（見95年度偵字第70
    63號卷第46頁背面），核與證人甲○○上開證述大致相符，
    佐以證人甲○○確有施用第二級毒品安非他命之前科紀錄，
    亦有證人甲○○臺灣高等法院全國前案簡列表附卷可佐，且
    被告於本院移審訊問時亦自承有販賣第二級毒品安非他命予
    證人甲○○，亦足證證人甲○○上開所為證述確與事實相符
    。是被告確有如事實欄一(三)所示販賣第二級毒品安非他命予
    證人甲○○之犯行，已可認定。
(4)、證人己○○：
、證人己○○於偵查中證稱：「（你認識辛○○？）我不知道
    ，但是我只知道是妞妞」、「（你是何時認識她？）我是去
    年三、四月認識她，別人介紹，是在竹北家樂福對面的電動
    場認識」、「（介紹給你認識要作何事？）我要跟她拿安非
    他命，我要的時候，就會找朋友連絡她，我朋友就會拿我的
    手機打給她，她的電話一支是0916開頭、另一支是0927開頭
    」、「（如何約？）有時她都在家樂福那裡打電話，有時我
    要去六家拿」、「（你跟她拿過幾次？）十幾次，從去年四
    月開始到去年底一直都有跟她拿」、「（價錢如何計算？）
    一千元的我可以使用一、兩天。我每次都拿一千元或兩千元
    」、「（她在六家的居處在哪裡？）不知道地址，我都是騎
    機車到他家外面莊敬南路或莊敬北路的路口等，沒多久，就
    會有一個男孩子拿出來給我，有時候她自己也會拿出來給我
    」、「（去到家樂福對面的電動場，跟她拿，她就會有？）
    我先到家樂福對面的電動場找到她，她再請人從旁邊停車場
    拿出來給我，都是不一樣的男子拿給我」、「（除了家樂福
    對面的電動場跟她六家的居處外，交易場所還有無他處？）
    有幾次在外面，她請人送過來，對方是開三菱、銀色的車過
    來。在外面拿的話，都是不同的人拿給我」、「（你的行動
    電話？）0000000000。我從去年四月開始使用」、「（你自
    己有無在電話中跟她聯絡過？）有。我都叫她『姐仔』...
    」、「（【提示通訊監察譯文】有一次你跟她的通話是：她
    說你等我十分鐘，你說：你在哪裡，我過去好了，我哈死了
    ，是何意？）我要跟她買安非他命」、「（同一天，接著通
    話，她說：在竹北交流道等我，你說：我沒有車，我去公墓
    那裡，有無印象？）公墓指的是第五公墓，她家對面。那一
    次她也是請人在竹北第五公墓對面拿給我的，錢是我拿給對
    方」等語（見95年偵字第7063號卷第286頁至第287頁）。證
    人己○○復於本院審理中證稱：「（你都是跟妞妞買毒品？
    ）是」、「（你在95年11月間使用的電話號碼為0000000000
    號？）是」、「（你也是用這支電話聯絡購買毒品？）是」
    、「（依照監察譯文，你稱販賣毒品給你的對象為『姐仔』
    ？）是」、「（請提示偵卷7063號第53頁背面通聯紀錄第三
    格，何意思？這是否表示你向妞妞購買第二級毒品安非他命
    ？【提示並告以要旨】）是，但是後來是一個男的拿來給我
    」、「（有跟阿文拿過1 克第二級毒品安非他命，你還嫌量
    不足？）是」、「（請提示上開偵卷第356頁正面倒數第二
    格通訊監察譯文，這通電話是你用你的電話打給妞妞的手機
    ，是阿文接聽，你跟阿文說你要一個饅頭，是否表示你要跟
    阿文買第二級毒品安非他命？【提示並告以要旨】）是」、
    「（你在偵查中說妞妞除六家居處、家樂福對面電動場，還
    有幾次是在外面，都是不同人拿給你毒品，是否實在？）實
    在」、「（你在偵查中曾表示你跟妞妞聯絡電話除0927開頭
    ，另有0916開頭，是否如此？）是」、「（你在通訊譯文中
    所稱第五公墓，是否剛才你說的墳地？）是」、「（你每次
    去交易地點，都是騎機車？）是」、「（你在偵查中說有到
    妞妞家莊敬南路或莊敬北路路口交易，是否實在？）實在」
    、「（既然知道是在妞妞家莊敬南路或莊敬北路交易，那妞
    妞家在何處？有無去過妞妞家交易？）只知道大約位置，是
    連棟平房，我有經過妞妞家，不知道是哪一家，就約定在莊
    敬南路、莊敬北路口附近交易」等語（見本院96年6月4日審
    判筆錄），是證人己○○並不否認伊有向妞妞購買第二級毒
    品安非他命等情，再與證人己○○於偵查中之證述互核觀之
    ，堪認被告即妞妞確有販賣第二級毒品安非他命予證人己○○之行為。末查，證人己○○所使用之門號0000000000號行
    動電話與被告使用之門號0000000000、0000000000號行動電
    話確有於95年11月7日13時41分許、同年12月2日20時24分許
    、同年12月11日14時42分許均有聯絡提及購買第二級毒品安
    非他命之事宜，亦有上開通訊監察譯文、錄音在卷可參（分
    別見95年度偵字第7063號卷第53頁背面、第356頁、第89 頁
    ），核與證人己○○上開證述大致相符，參以證人己○○確
    有施用第二級毒品安非他命之前科紀錄，亦有證人己○○臺
    灣高等法院全國前案簡列表附卷可佐，是被告確有如事實欄
    一(四)所示販賣第二級毒品安非他命予證人己○○之犯行，堪
    以認定。
、證人己○○於本院審理中雖另證稱：伊不知道妞妞是否為被
    告，伊也不認識被告，偵查中所為之證述是在頭腦不清楚情
    形下所言，今日審理作證前有飲酒，頭腦也不怎麼清楚云云
    ，然查：證人己○○偵查中自承使用門號0000000000號行動
    電話向妞妞聯絡購買第二級毒品安非他命，對於上開通訊監
    察譯文之內容亦不否認，且於偵查中亦向檢察官陳述綽號妞
    妞女子之長相，顯然證人己○○知悉妞妞為何人。次查，證
    人己○○雖指稱因伊在作證前有飲酒，所以頭腦不清楚云云
    ，惟經本院當庭觀察證人己○○，其應訊過程正常，皮膚稍
    微黝黑，未聞到任何酒味，表情鎮定冷靜，毫無任何酒醉之
    狀態等情，是證人己○○證稱伊因飲酒頭腦不清楚，顯非事
    實。再查，經本院命被告與證人己○○對質，被告稱：「（
    你住的地方新竹縣竹北市安溪寮25號是否在莊敬南路、莊敬
    北路路口，且是連棟平房？）新竹縣竹北市安溪寮25號是連
    棟瓦房，上面是鐵皮，牆壁是磚造，確實是在莊敬南路、莊
    敬北路口附近」、「（妳之前有說過妳都是請己○○施用第
    二級毒品安非他命，會請他是因為他告訴妳癸○○被抓的事
    情？）是」、「（妳有拿過第二級毒品安非他命給己○○施
    用？）有時我會在車上吸食，因為己○○跟我講有人說我有
    吸食第二級毒品安非他命，己○○上我車，我吸食器放在車
    上，就會拿去施用」、「（所以證人己○○跟你很熟？）之
    前不熟，是因為證人己○○告訴我癸○○咬我的事情，所以
    才知道己○○」等語，且證人己○○亦自承在被告車上施用
    過第二級毒品安非他命一、二次等情（均見本院96年6月4日
    審判筆錄），顯然被告與證人己○○互相認識，是證人己○○證述伊不認識被告云云，與事實有違，不可採信。再者，
    由證人己○○於偵查中之證述觀之，證人己○○係主動向檢
    察官表示伊向被告購買第二級毒品安非他命，且就每次交易
    地點均能明白陳述，另就伊與被告監聽譯文亦向檢察官詳細
    證述，是證人己○○證稱偵查中之證述，因伊當時尚未勒戒
    ，所以頭腦不清楚云云，均非可採。是證人己○○於本院審
    理中上開所為之證述，顯係事後維護被告之詞，均不足採。
(5)、證人丑○○：
、證人丑○○於偵查中、本院審理時雖均證述被告有於95年8
    、9 月間至95年11月底間共先後3 次交付伊第二級毒品安非
    他命等情，惟否認有向被告購買第二級毒品安非他命，係被
    告無償轉讓第二級毒品安非他命供其施用云云，惟查：證人
    丑○○使用其子鍾維倫門號0000000000號行動電話，業經證
    人丑○○指述明確，且伊於95年11月10日12時29分許、95年
    11月11日5 時32分許以上開行動電話撥打被告使用之門號00
    00000000號行動電話，渠等通話內容分別為：「（被告）：
    喂。（證人丑○○）：你在家裡嗎？有東西嗎？（被告）：
    沒有。（證人丑○○）：你在哪裡？（被告）：竹北天橋。
    （證人丑○○）：很遠ㄌㄟ。（被告）：不會很遠，幹嘛？
    （證人丑○○）：跟你處理東西，有秤子嗎？（被告）：沒
    有。（證人丑○○）：你確定沒有？（被告）：沒有。你在
    哪邊？（證人丑○○）：你在哪邊？（被告）：金寶這邊。
    （證人丑○○）：我到了打給你，喂，我只有3 、4 百而已
    。（被告）：我給你500 的量。（證人丑○○）：好，那我
    過去找你」、「（姓名年籍不詳之成年男子）：喂。（證人
    丑○○）：妞妞ㄌㄟ？（姓名年籍不詳之成年男子）：睡覺
    ，你誰？... （姓名年籍不詳成年男子）：你要花是嗎？（
    證人丑○○）：是。（姓名年籍不詳之成年男子）：幾朵？
    （證人丑○○）：半朵」，有監聽譯文、錄音在卷可稽（均
    見95年度偵字第7063號卷第68頁背面、第70頁背面），由上
    開監聽譯文內容觀之，證人丑○○確係向被告購買第二級毒
    品安非他命。再參以證人丑○○確有施用第二級毒品安非他
    命之前科紀錄，亦有證人丑○○臺灣高等法院全國前案簡列
    表附卷可佐，是被告確有如事實欄一(五)所示販賣第二級毒品
    安非他命予證人丑○○之犯行，堪以認定。
、證人丑○○雖於本院審理時證述被告3 次無償轉讓第二級毒
    品安非他命供伊施用云云，惟為被告所否認，且就證人丑○○供述被告無償轉讓安非他命3 次均係臨時偶遇，伊與被告
    僅係之前認識朋友，並無特別交情，因伊向被告要第二級毒
    品安非他命施用，被告即無償轉讓供伊施用云云，顯然有違
    常情，不足採信。故證人丑○○於偵查中及本院審理時證述
    ，被告係無償轉讓第二級毒品安非他命云云，係事後維護被
    告之詞，應非可採。
(6)、證人丁○○：
、證人丁○○於偵查中及本院審理時均證述被告確有多次交付
    第二級毒品安非他命等情，且證人丁○○使用門號為000000
    0000號行動電話於95年11月2 日撥打被告使用之門號000000
    0000號行動電話，渠等通話內容為：「（被告）：喂。（證
    人丁○○）：妞妞ㄡ，你在哪裡？（被告）：家裡。（證人
    丁○○）：我朋友要跟你拿，現金1千塊，他說給2包好不好
    ？（被告）：那叫他欠我一點細的。（證人丁○○）：現在
    沒有啦，我現在去拿工具一下過去找你。（被告）：好啦」
    等語，有監聽譯文、錄音在卷可參（見95年度偵字第7063號
    卷第33頁），顯係證人丁○○向被告購買第二級毒品安非他
    命；再參以證人丁○○確有施用第二級毒品安非他命之前科
    紀錄，亦有證人丁○○臺灣高等法院全國前案簡列表附卷可
    佐，是被告確有如事實欄一(六)所示販賣第二級毒品安非他命
    予證人丁○○之犯行，堪以認定。
、證人丁○○於偵查中及本院審理時雖另證述安非他命係被告
    無償供其施用云云，惟經本院命被告與證人丁○○對質結果
    ，被告矢口否認有無償轉讓第二級毒品安非他命供證人丁○○施用之情形，證人丁○○則沉默不語，嗣又改稱係因詰問
    之問題搞不清楚所致，並另為不同之證述，然仍證稱被告有
    無償轉讓第二級毒品安非他命供伊施用云云，惟此仍為被告
    再次否認，參以證人丁○○上開於本院審理時證述被告如何
    無償轉讓第二級毒品安非他命供伊施用情節乃前後互異且有
    違常情，足見證人丁○○所為上開被告無償轉讓第二級毒品
    安非他命之證述，係維護被告之詞，顯不可採。
(7)、證人癸○○：
、證人癸○○於偵查中證稱：「（你入監使用的行動電話號碼
    ？）0000000000。這是我自己申請」、「（認識辛○○？）
    認識，我只知道她的綽號叫妞妞。我去年在縣政府的遊樂場
    認識她。我都是打她的電話0000000000的手機跟她連絡」、
    「（你找她作何事？）我跟她拿安非他命... 」、「（你何
    時開始跟她拿安非他命？）今年10月份開始跟她拿。我都是
    用0000000000打給她的0000000000的電話找她，在電話裡跟
    她講，交貨地點都是在我問他在哪裡，我過去跟她拿，價錢
    是一千元0.3 公克的安非他命。我有時候隔一、兩天就會跟
    她拿，有時候隔五、六天跟她拿。一直跟她買到今年11月底
    。我去跟她拿的時候，一、兩次是她本人親自交給我，其他
    是她叫朋友綽號阿文、另一個不認識的人拿給我」、「（今
    年11月4 日晚上六點半左右，你打電話給她在談何事？【提
    示通訊監察譯文】）拿一張是指拿一千元的安非他命，她叫
    我在真如意等，那是她家巷子口的檳榔攤。我就過去拿。是
    誰交給我我不認識。妞妞有跟我說那個人是開三菱、黑色自
    用小客車」、「（妞妞住哪裡？）住新竹縣竹北市○○路（
    按應為十興里之誤），我都叫她姊姊」、「（今年11月7 日
    凌晨兩點多，你有打電話給她，有無該通【提示通訊監察譯
    文】？）是。我也是要跟她買毒品，我是在大水溝邊跟她叫
    來的人拿到一千元的安非他命。她叫來的人是開三菱的車，
    我不認識那個人」、「（今年11月7 日中午十二點，你又打
    電話給被告？）是。我也是要跟她買毒品。我也是跟她買一
    張，也就是一千元的安非他命，我們是在高速公路下面光明
    六路橋下交易，她也是叫人開三菱的車送過來」、「（【提
    示卷附照片三張】妞妞是哪位？）照片三，就是我跟她買毒
    品」等語（見95年度偵字第7063號卷第217 頁至第218 頁）
    ，並於審理中證述：「（提示偵卷7063號第154 頁，是你指
    認李鼎文照片，並且蓋指印，是否想起？【提示並告以要旨
    】）有，確實有這回事」、「（阿文是否就是李鼎文？）是
    」、「（被告住在真如意檳榔攤附近？）不清楚」、「（那
    你為何在偵查中證述真如意檳榔攤在被告家巷子口附近？）
    沒有錯，真如意在被告家巷子口附近」等語（見本院卷二第
    323 頁、第324 頁、第325 頁），且有監聽譯文、錄音在卷
    可查（見上開偵卷第45頁、第52頁），另參以證人癸○○確
    有施用第二級毒品安非他命之前科紀錄，亦有證人癸○○臺
    灣高等法院全國前案簡列表附卷可佐，是被告確有如事實欄
    一(七)所示販賣第二級毒品安非他命予證人癸○○之犯行，堪
    以認定。
、另證人癸○○雖於本院審理時翻異證述證稱：伊沒有向被告
    買過第二級毒品安非他命，伊雖然有向被告拿第二級毒品安
    非他命，但是因為被告很討厭伊，所以伊沒有拿到第二級毒
    品安非他命，伊心情很亂云云，惟查：觀諸證人癸○○於偵
    查中證稱伊係在新竹縣政府遊樂場認識被告，曾經到被告家
    中巷子口真如意檳榔攤向被告購買第二級毒品安非他命，被
    告也有叫一位開三菱、黑色自小客車之姓名年籍不詳成年男
    子送第二級毒品安非他命過來等語，此均係證人癸○○主動
    證述如何與被告交易第二級毒品安非他命之細節，且經檢察
    官提示相關之監聽譯文，證人癸○○亦均能明確說明如何交
    易，是證人癸○○證稱其於偵查中之證述係在神智不清下所
    為，顯非可採。次查，證人癸○○於本院審理時雖否認有向
    被告購買第二級毒品安非他命，並證稱伊多次向被告購買第
    二級毒品安非他命，但是都未拿到，例如95年11月4 日、同
    年月7 日都沒有拿到第二級毒品安非他命云云，然經與前開
    監聽譯文互核觀之，證人癸○○上開之證述顯然不實。再者
    ，由監聽譯文可知，證人癸○○與被告電話聯絡之頻率密集
    ，倘證人癸○○所述因被告討厭伊，電話聯絡後被告並未依
    約交付第二級毒品安非他命所述為真實，則證人癸○○何以
    一再密集與被告聯絡購買第二級毒品安非他命之事宜，且幾
    乎每次之通聯均顯示渠等均已達成交易內容之合致，參以被
    告於本院審理時，就何以偵查中明確證述向被告購買第二級
    毒品安非他命之情節，乃先後證稱：「（你在偵查中是否有
    證述你從95年10月份開始跟被告購買第二級毒品安非他命，
    有時一、兩天買一次，有時五、六天買一次，一千元可以買
    到0.3 公克第二級毒品安非他命，有一、兩次是被告本人親
    自交給你，有時是阿文拿給你的，有時是另外不認識的人拿
    給你的，實在否？）我沒有跟被告拿過第二級毒品安非他命
    ，沒有這回事」、「（你在偵查中說檢察官剛才提示95年11
    月4 日通訊監察譯文，你跟被告通聯內容提到要跟被告拿一
    張，就是拿一千元第二級毒品安非他命，被告叫你在真如意
    等，就是被告家巷子口的檳榔攤，你就過去拿，被告說會叫
    一個開黑色三菱自用小客車的人拿給你，實在否？）但是人
    沒有來，第二級毒品安非他命沒有拿給我，我上開內容實在
    ，但是我沒有拿到第二級毒品安非他命」云云（見本院96年
    6月6日審判筆錄），亦可見其證述前後不一，百般維護被告
    。是證人癸○○於本院審理時所為雖多次向被告購買第二級
    毒品安非他命，但被告均未交付之證述，應係事後維護被告
    之詞，均非可採。
(8)、證人丙○○：
    證人丙○○於偵查中證稱：「（你使用的行動電話？）0000
    000000，我使用一年半左右，都是我在使用」、「（你認識
    辛○○？）不是很熟... 」、「（你去年11月3 日有無跟辛○○聯絡？）有。我是要跟她拿安非他命。我跟她拿一朵花
    ，也就是一千元的安非他命... 那一次我是跟她約在竹北市
    台元紡織廠」、「（後來有無跟她買過？）還有一次，大概
    隔幾天。那一次我是在義民廟附近跟她買的，這一次也是買
    一千元。這一次也是她自己過來的」、「（辛○○綽號？）
    妞妞。我也是這樣叫她」、「（【提示96年1 月24日警方呈
    附照片】哪一位是『妞妞』？）編號五，即被告照片」等語
    （見95年度偵字第7063號卷第362頁至第363頁），且證人丙○○確有於95年11月3日17時34分許及同年11月11日0時56分
    許，以其使用之門號0000000000號行動電話撥打被告使用之
    門號0000000000號行動電話，有上開監聽譯文、錄音附卷可
    查（見上開偵卷第37頁、第70頁），另參以證人丙○○確有
    施用第二級毒品安非他命之前科紀錄，亦有證人丙○○臺灣
    高等法院全國前案簡列表附卷可佐，是被告確有如事實欄一
    (八)所示販賣第二級毒品安非他命予證人丙○○之犯行，堪以
    認定。
(9)、證人庚○○：
    證人庚○○於偵查中證稱：「（認識辛○○？）見過幾次面
    」、「（她的綽號？）我都叫她『姊姊』」、「（你如何跟
    她連絡？）以電話聯絡，我都打0000-000000 這支電話」、
    「（警方昨天在你身上查獲疑似毒品為何？）一包安非他命
    」、「（這包安非他命來源？）我昨天中午十二點半打電話
    給辛○○，我是打0000-000000 這隻號碼給她，跟她說我要
    硬的，硬的就是指安非他命。於是她就叫我去清華大學那裡
    ，接著到十元的商店那裡，我有看到她的人，他說東西放在
    十元商店的置物架上，接著我就拿起來放到我的口袋，當時
    不到十秒就被警方查獲」、「（你在電話中有無提到價錢？
    ）我很久以前跟她拿過，我都是拿一千元」、「（你跟她買
    過幾次毒品？）除了這次以外還有兩次，分別是今年12月初
    跟今年11月底，地點都是在她位於竹北市○○路（按應為十
    興里之誤）居處，我都是買一千元的安非他命」等語明確（
    見95年度偵字第7063號卷第125頁至第126頁），且證人庚○○為警查獲時，確經警扣得白色晶體乙包（0.3 公克），又
    該扣案之白色晶體乙包經送驗後確為第二級毒品甲基安非他
    命，有憲兵司令部刑事鑑識中心96年3月3日安鑑字第096000
    0291號鑑定書附卷可查（見本院卷一第34頁），另參以證人
    庚○○確有施用第二級毒品安非他命之前科紀錄，亦有證人
    庚○○臺灣高等法院全國前案簡列表附卷可佐，是被告確有
    如事實欄一(九)所示販賣第二級毒品安非他命予證人庚○○之
    犯行，堪以認定。
(10)、至於辯護人為被告辯護稱：證人均係長期施用毒品之人，可
    能因為卸責或自保而將責任推給被告云云，惟查：上開證人
    於偵查中及本院審理時均已具結作證，且均表明與被告無仇
    恨或財務糾紛，況上開證人就被告販賣第二級毒品安非他命
    之方式均能明確指述，並與公訴人提出之監聽譯文大致相符
    ，應可採信，辯護人之辯護意旨，顯與事實有違，尚非可採
    。
(二)、綜上所述，由上開證人乙○○、壬○○、甲○○、己○○、
    癸○○、丙○○及庚○○等人證述，渠等均明確指出被告、
    被告使用之行動電話號碼及描述被告住家之大概位置，再者
    ，上開證人等證述向被告購買第二級毒品安非他命等情，亦
    與檢察官提出之通訊監察錄音、譯文大致相符，至於證人丁○○、丑○○雖證述被告係無償轉讓第二級毒品安非他命云
    云，惟顯係維護被告避重就輕之詞，不足採信。再販賣毒品
    為萬國公罪，因之罪刑重大，非但為眾所週知之事，更為施
    用毒品眾所深知，而證人乙○○、壬○○、甲○○、己○○
    、癸○○、丙○○及庚○○與被告均無任何仇隙過節，衡情
    證人乙○○、壬○○、甲○○、己○○、癸○○、丙○○及
    庚○○等人自無刻意誣陷被告之理，是參照證人乙○○等人
    上開不利於被告之證述，且與上開通訊監察錄音、譯文大致
    相符，自是堪認證人乙○○等人前開所為之證述應屬可採。
(三)、再者，被告於95年5 月16日10時10分許，在新竹縣竹北市○○路599 號前，經其同意搜索後，扣得疑似第二級安非他命
    54包（共毛重33.3公克，淨重20.1519 公克，取樣0.0957公
    克，餘20.0562 公克）、吸食器、磅秤2 臺、行動電話4 支
    、分裝袋335 個（其中305 個係在辛○○所有之塑膠袋內扣
    得，其餘30個則在被告駕駛之L7-4430 號自小客車內查獲）
    ，被告雖否認上開扣押物品為其所有，惟經本院訊問證人即
    查獲員警寅○○證稱：「（95年5 月16日有無在新竹縣竹北
    市○○路599 號麥當勞內查獲被告？）有」、「（你到現場
    之後，在何處查獲被告？）一進入麥當勞就是在大廳座位上
    查獲被告，被告就坐在大廳座位上面，我們一進去就看到被
    告，就上前盤查，就看到座位上有毒品」、「（毒品是否為
    第二級毒品安非他命？）是」、「（那些毒品當時用何物品
    包裝？放在被告何處？）我記得當時毒品好像是放在便利商
    店的塑膠袋，第一次查獲時，是用大的夾鏈袋，裡面有分裝
    好的第二級毒品安非他命，然後放在便利商店的塑膠袋裡面
    ，裡面還有吸食器，分裝袋、磅秤、行動電話是在車上查獲
    ，裝第二級毒品安非他命的便利商店塑膠袋就放在被告前方
    吃的東西的旁邊，也是在被告前方」、「（當時被告坐的位
    置，桌上有幾份餐點？）應該只有被告一人吃的餐點，其他
    位置沒有放任何餐點」、「（當時被告身旁有無其他人？）
    沒有」、「（這些扣押物是否確實為被告所有？）這些扣押
    物都是在被告坐的餐桌上，以及其車上查獲」、「（是否記
    得當天查獲第二級毒品安非他命有幾包？）分裝好的小包第
    二級毒品安非他命約有4 、50包」、「（分裝袋是否分別在
    兩處扣得？）我補充說明，分裝袋是在麥當勞桌上的便利商
    店塑膠袋裡面裝著，另外被告駕駛車上也有分裝袋，其餘扣
    案物部分如我剛才所述」等語明確，是上開扣案物品確係被
    告所有，且有新竹市警察局第二分局搜索筆錄、扣押物品目
    錄表（見95年毒偵字第946 號影卷第10頁至第11頁），而查
    獲疑似第二級毒品安非他命54包（共毛重33.3公克，送驗取
    樣0.0957公克，餘20.0562 公克），經送驗後確有第二級毒
    品甲基安非他命成分，有憲兵司令部刑事鑑識中心96年1 月
    16日安鑑字第0960000058號鑑定書附卷可參（見95年度偵字
    第7063號卷第415頁）。
(四)、又被告於95年7 月11日13時10分許，在新竹市○○路81號前
    ，經辛○○同意搜索後，扣得疑似第二級毒品安非他命20包
    （其中19包各毛重0.3 公克，另1 包毛重2.2 公克，另扣得
    與本案無關之大衛杜夫香菸盒乙個），且有新竹縣警察局竹
    北分局搜索、扣押筆錄、扣押物品目錄表等在卷可參（見95
    年度毒偵字第1245號影卷第13頁至第17頁），且上開疑似第
    二級毒品安非他命20包（共毛重7.9公克），送驗後，確有
    第二級毒品甲基安非他命成分（淨重3.9458公克，取樣0.04
    25公克，餘3.9033公克），有憲兵司令部刑事鑑識中心96年
    1月16日安鑑字第0960000060號鑑定書在卷可參（見95 年度
    偵字第7063號卷417頁）。被告於95年7月14日22時20分許，
    在新竹縣竹北市○○○路與華興街口，經辛○○同意搜索後
    ，在其所有之L7-4430號自小客車上扣得其所有分裝袋81個
    （另扣得與本案無關之安非他命殘渣袋乙個），有同意搜索
    書、新竹縣警察局竹北分局搜索、扣押筆錄、扣押物品目錄
    表等附卷可稽（見95年度偵字第4089號卷第11頁至第15頁）
    。復於95年7月20日14時30分許，在新竹縣竹北市○○路784
    號2、3樓，經辛○○同意搜索後，扣得其持有之第二級毒品
    安非他命安非他命（毛重6.2公克，淨重5.8380 公克，取樣
    0.0528公克，餘5.7852公克，另扣得與本案無關之第一級毒
    品海洛因毛重2.4公克）。再於95年11月3日0時5分許，在新
    竹縣竹北市○○街735 號前，經辛○○同意搜索後，扣得疑
    似第二級毒品安非他命9小包（共毛重3.0公克），有同意搜
    索書、新竹縣警察局竹北分局搜索、扣押筆錄、扣押物品目
    錄表在卷可查（見95年度毒偵字第1829號影卷第18頁至第21
    頁），上開疑似第二級毒品安非他命9 小包經送驗後確含第
    二級毒品甲基安非他命（淨重1.1408公克，取樣0.0572公克
    ，餘1.0836公克），有憲兵司令部刑事鑑識中心96年1 月16
    日安鑑字第0960000059號鑑定書在卷可佐。末於95年12月21
    日13時20分許，在新竹市○○○路與健美路路口處之10元商
    品店內，為警查獲持有第二級毒品安非他命12小包（共毛重
    3.2 公克，淨重1.3505公克，取樣0.0240公克，餘1.3265公
    克）、毒品分裝袋41個、門號0000000000號行動電話（含SI
    M卡），另扣得與本案無關之鐵盒及鐵盒袋乙組、現金2萬 1
    百元等物，有新竹縣警察局搜索、扣押筆錄、扣押物品目錄
    表附卷可參（見95年度偵字第7063號卷第24頁至第25頁），
    上開疑似第二級毒品安非他命12包，經送驗後確為第二級毒
    品甲基安非他命，有憲兵司令部刑事鑑識中心96年1月16 日
    安鑑字第0960000061號鑑定書附卷可稽（見上開偵卷第 415
    頁）。綜上，被告確有如事實欄所載自94年某月日起至95年
    12月21日為警查獲時止，多次販賣第二級毒品安非他命之犯
    行，堪已認定。至被告所辯各節，均係卸責之詞，不足採信
    。
二、論罪：
(一)、查安非他命係甲基苯乙胺化學合成之麻醉藥品，屬於中樞神
    經興奮劑，吸用後食慾降低，血壓體溫昇高，影響記憶能力
    及自主神經系統，吸用人之判斷力、意志力均受限制，具有
    輕微之成癮性，會產生依賴性、耐藥性，並引起不安、頭昏
    、顫抖、亢進性反應、失眠、焦慮、膽妄、慢性中毒、精神
    障礙、類似精神分裂之錯覺、妄想及伴有行動與性格異常等
    副作用，其劑量增大時，甚或會死亡，而其慣用者，由於精
    神錯亂，更具有暴力攻擊及反社會行為、自殺等傾向，是以
    安非他命為毒品危害防制條例第2 條第2 項第2 款所規範之
    第二級毒品，不得非法持有、販賣及施用。是核被告販賣第
    二級毒品安非他命所為係犯毒品危害防制條例第4條第2項之
    販賣第二級毒品罪。
(二)、按刑事法若干犯罪行為態樣，本質上原具有反覆、延續實行
    之特徵，立法時既予特別歸類，定為犯罪構成要件之行為要
    素，則行為人基於概括之犯意，在密切接近之一定時、地持
    續實行之複次行為，倘依社會通念，於客觀上認為符合一個
    反覆、延續性之行為觀念者，於刑法評價上，即應僅成立一
    罪。學理上所稱「集合犯」之職業性、營業性或收集性等具
    有重複特質之犯罪均屬之，例如經營、從事業務、收集、販
    賣、製造、散布等行為概念者是（最高法院95年臺上字第10
    79號判決意旨參照）。查被告與李鼎文及姓名年籍不詳成年
    男子數人共同販賣第二級毒品安非他命，該犯罪本質上具有
    繼續性，被告雖自94年某月日起至95年12月21日為警查獲時
    止多次販賣第二級毒品安非他命，惟被告與李鼎文及姓名年
    籍不詳成年男子數人所為，主觀上顯有基於反覆、延續營取
    不法利益之單一集合犯意，應屬單純一罪。又被告最後販賣
    第二級毒品安非他命之行為時間雖在95年7月1日新法施行之
    後，其間刑法部分條文縱有修正，惟因其等行為繼續實施至
    新法施行以後且應論以集合犯單純一罪，即應逕適用新法，
    尚無行為後法律變更可言，是本案毋庸為新舊法之比較適用
    ，公訴人認被告於95年7月1日新刑法施行後所為之販賣行為
    應分別論罪，恐有誤會，附此敘明。
(三)、次查，被告與李鼎文、姓名年籍不詳成年男子數人間就販賣
    第二級毒品安非他命犯行，彼此間有犯意聯絡及行為分擔，
    應均論以共同正犯。至被告與李鼎文、姓名年籍不詳之成年
    男子數人於前揭時、地共同販賣第二級毒品而持有第二級毒
    品安非他命之低度行為，應為其等販賣第二級毒品安非他命
    之高度行為所吸收，均不另論罪。
(四)、被告前於95年間經本院以95年度竹簡字第148 號判決持有第
    一級毒品部分有期徒刑3 月，連續施用第二級毒品部分有期
    徒刑4月，並定應執行刑為有期徒刑6月確定，於95年5月5日
    易科罰金執行完畢等情，有臺灣高等法院被告前案紀錄表附
    卷可佐，被告前受有期徒刑之執行完畢後，其於5 年以內故
    意再犯本件有期徒刑以上之罪，為累犯，應依刑法第47條第
    1項之規定，加重其刑。
三、科刑：
(一)、爰審酌被告犯罪後自始至終均矢口否認犯行，犯後態度不佳
    ，且有施用毒品前科紀錄，應深知毒品之危害重大。又被告
    販賣第二級毒品安非他命之時間甚久、販售毒品之對象眾多
    ，嚴重損害社會安全及國人健康，參以被告於本院審理時仍
    飾詞狡辯，惟較諸販賣大量毒品之情形，其販毒之情節尚非
    重大之程度等一切情狀，量處如主文所示之刑。
(二)、沒收：
    被告如附表一所示時間為警查獲所扣得之第二級毒品安非他
    命，應依毒品危害防制條例第18條第1 項前段宣告沒收銷燬
    ；至被告如附表二編號1所示扣得之行動電話4支、分裝袋33
    5個、磅秤2 臺；附表二編號2所示扣得之分裝袋81個；附表
    二編號3所示之分裝袋41個、門號0000000000號行動電話（
    含SIM卡），應均為被告所有，且上開行動電話均係使用門
    號0000000000號之SIM卡，業據被告供承在卷（見本院卷二
    第346頁），顯係供被告與證人乙○○等人連絡販賣第二級
    毒品安非他命所用之物，另前開分裝袋及磅秤亦顯係被告供
    本件販賣第二級毒品安非他命所用之物，均應依刑法第38條
    第1項第2款之規定，宣告沒收。至於其餘扣案物品，均無證
    據證明與本案有關，本院無從併與宣告沒收，末此敘明。
四、據上論斷，應依刑事訴訟法第299條第1項前段、毒品危害防
    制條例第4條第2項、第18條第1 項前段，刑法第11條前段、
    第28條、第47條第1項、第38條第1項第2款，判決如主文。
本案經檢察官林奕到庭執行職務。
中    華    民    國    96    年    6    月    25    日
            刑事第三庭  審判長法  官  汪銘欽
                              法  官  楊數盈
                              法  官  林惠君
以上正本證明與原本無異。
如不服本判決，應於判決送達後10日內向本院提出上訴狀 (應附
繕本 )，上訴於臺灣高等法院（請勿「逕送上級法院」）。
中    華    民    國    96    年    6    月    25    日
　                            書記官  蔣淑君
附錄本案論罪科刑法條全文
毒品危害防制條例第4條第2項
製造、運輸、販賣第二級毒品者，處無期徒刑或 7 年以上有期徒刑
，得併科新臺幣 7 百萬元以下罰金。
附表一：應沒收銷燬之物
  ┌──┬──────┬─────────────────┐
  │編號│ 查獲時間   │扣押物品                          │
  ├──┼──────┼─────────────────┤
  │ 1  │95年5月16日 │安非他命54包（共毛重33.3公克、淨重│
  │    │            │20.1519 公克，取樣0.0957公克，餘20│
  │    │            │.0562公克）                       │
  ├──┼──────┼─────────────────┤
  │ 2  │95年7月11日 │安非他命20包（淨重3.9458公克，取樣│
  │    │            │0.0425公克，餘3.9033公克）        │
  ├──┼──────┼─────────────────┤
  │ 3  │95年7月20日 │安非他命毛重6.2 公克，淨重5.8380公│
  │    │            │克，取樣0.0528公克，餘5.7852公克  │
  ├──┼──────┼─────────────────┤
  │ 4  │95年11月3日 │安非他命9 小包（共毛重3 公克，淨重│
  │    │            │1.1408公克，取樣0.0572公克，餘1.08│
  │    │            │36公克）                          │
  ├──┼──────┼─────────────────┤
  │    │            │安非他命12包（共毛重3.2 公克，淨重│
  │ 5  │95年12月21日│1.3505公克，取樣0.0240公克，餘1.32│
  │    │            │65公克）                          │
  └──┴──────┴─────────────────┘
附表二：應沒收之物
   ┌───┬──────┬────────────────┐
   │ 編號 │ 查獲時間   │ 扣案物品                       │
   ├───┼──────┼────────────────┤
   │  1   │ 95年5月16日│ 行動電話4 支、分裝袋335 個、磅 │
   │      │            │ 秤2 臺                         │
   ├───┼──────┼────────────────┤
   │  2   │ 95年7月14日│ 分裝袋81個                     │
   │      │            │                                │
   ├───┼──────┼────────────────┤
   │  3   │95年12月21日│ 分裝袋41個、行動電話乙支（含門 │
   │      │            │ 號0000000000號）               │
   └───┴──────┴────────────────┘
